臺灣臺北地方法院刑事判決　　　　　　 100年度智易字第28號
公　訴　人　臺灣臺北地方法院檢察署檢察官
被　　　告　林滿足
選任辯護人　朱子慶律師
　　　　　　郭瑋萍律師
上列被告因違反著作權法案件，經檢察官提起公訴（100年度偵
字第546、547、2524號），被告於準備程序進行中為有罪之陳述
，經本院合議庭裁定由受命法官獨任進行簡式審判程序後，判決
如下：
    主    文
林滿足犯著作權法第九十一條之一第三項前段之散布侵害著作財
產權之光碟罪，處有期徒刑陸月，如易科罰金，以新臺幣壹仟元
折算壹日。扣案如附表所示之物均沒收。
    事    實
一、林滿足前於民國98年間因違反著作權法案件，經臺灣桃園地
    方法院以98年度審易字第1331號判決，判處有期徒刑6月、
    緩刑2年確定，緩刑期間至100年12月6日止。詎其於緩刑期
    間內，猶不知悔改，明知附表所示之影片分別係附表著作財
    產權人欄所示公司所享有著作財產權，並分別專屬授權予飛
    行國際視聽股份有限公司（以下簡稱飛行公司）、逸琦國際
    股份有限公司（以下簡稱逸琦公司）及得利影視股份有限公
    司（以下簡稱得利公司），依法得在臺灣地區之被授權範圍
    內，以著作財產權人之地位行使權利之視聽著作，非經該等
    公司之同意或授權，不得擅自重製、散布，亦明知其在大陸
    地區所購買如附表中所示之光碟，均係侵害他人著作財產權
    之重製物，竟基於散布侵害著作財產權重製光碟之犯意，於
    民國99年7月中旬某日起，在其位在台北市中山區○○○路
    105 號7樓之2居所內，以電腦網路設備連線至雅虎奇摩拍賣
    網站網頁上，分別以「Lo veu2@Kimo. com」及「mitzukoly
    nn」帳號在該拍賣網站上刊登販售上開盜版光碟之訊息，供
    不特定人購買。嗣先於99年7月30日經飛行公司代理人陳正
    剛上網瀏覽時發覺，即向林滿足下標以240元（不含運費）
    購得附表編號2所示「天使之戀」盜版光碟1片，迨林滿足將
    上揭盜版光碟寄至指定處所後，陳正剛發覺係盜版光碟而持
    之報警查獲，並扣得上開盜版光碟1片。復於99年8月20日經
    得利公司代理人劉育君上網瀏覽時發覺，即向林滿足下標以
    780元（含運費）購得附表編號3、4所示之「世界八十寶藏
    」、「原子彈轟炸廣島」盜版光碟共2片，迨林滿足將上揭
    盜版光碟寄至指定處所後，劉育君發覺係盜版光碟而持之報
    警查獲，並扣得上開盜版光碟2片。劉育君復於99年10月間
    ，再度於網路上向林滿足下標購得如附表編號5至7所示「阿
    波羅13號」、「聞香識女人」及「疤面煞星」盜版光碟共4
    片，迨林滿足將上揭盜版光碟寄至指定處所後，復發覺係盜
    版光碟而向臺灣臺北地方法院檢察署追加告訴，並扣得上開
    盜版光碟共4片。又於同年10月15日經逸琦公司代理人衛里
    南上網瀏覽時發覺，即向林滿足下標以290元（含運費）購
    得附表編號1所示「想飛的鋼琴少年」盜版光碟1片，迨林滿
    足將上揭盜版光碟寄至指定處所後，衛里南發覺係盜版光碟
    而持之報警查獲，並扣得上開盜版光碟1片。
二、案經飛行公司訴由臺中市政府警察局大甲分局，及得利公司
    、逸琦公司訴由內政部警政署保安警察第二總隊第一大隊第
    一中隊報請臺灣臺北地方法院檢察署檢察官偵查起訴。
    理    由
一、認定犯罪事實所根據的證據及理由：
（一）被告林滿足於警詢、偵訊及本院審理時自白前揭犯行等語
      明確（見100年度偵字第546號卷第35至40頁、第100至102
      頁、100年度偵字第547號卷第5至9頁、第70至71頁、100
      年度偵字第2524號卷第5至7頁、第66、67頁、100年度智
      易第28號卷第31頁背面）。
（二）復有附表所示侵害著作財產權之盜版視聽著作光碟片採證
      照片10張可佐，及雅虎奇摩拍賣網頁列印畫面114張在卷
      可稽（見100年度偵字第546號卷第5至9頁、第56至70頁、
      第72至79頁、第106至197頁、100年度偵字547號卷第21至
      29頁、100偵字第2524號卷第13至15頁、第39至41頁、第5
      2頁）在卷可稽。
（三）被告林滿足兆豐國際商業銀行內湖分行帳戶資料、自動櫃
      員機交易明細表1紙、中華郵政存簿帳號資料（見100年度
      偵字第546號卷第42至45頁、第71頁、見100年度偵字第54
      7號卷第51至58頁、100年度偵字第2524號卷第21至22頁）
      復卷可憑。
（四）得利公司、逸琦公司及飛行公司所出具之鑑定報告書、扣
      押物品清單（見100年度偵字546號卷第50頁、第94頁、10
      0年度偵字547號卷第44頁、第63頁、100年度偵字2524號
      卷第51頁、第58頁）在卷可稽。
（五）附表所示之盜版光碟8張扣案可佐。
（六）綜上所述，被告之自白，核與事實相符，應堪採信。本案
      事證已臻明確，上開被告前揭犯行洵堪認定。
二、論罪科刑部分：
（一）按散布，係指不問有償或無償，將著作之原件或重製物提
      供公眾交易或流通，著作權法第3條第1項第12款定有明文
      。查被告將扣案如附表所示之盜版光碟販賣予他人，係以
      有償移轉所有權方式，將侵害他人視聽著作財產權之光碟
      重製物提供公眾交易，乃散布盜版光碟之行為。故核被告
      所為，係犯著作權法第91條之1第3項前段之散布侵害著作
      財產權之光碟罪（起訴書贅引同條第2項）。至被告意圖
      散布而持有扣案附表一所示盜版光碟之低度行為，為散布
      盜版光碟之高度行為所吸收，不另論罪。
（二）又按刑事法若干犯罪行為態樣，本質上原具有反覆、延續
      實行之特徵，立法時既予特別歸類，定為犯罪構成要件之
      行為要素，則行為人基於概括犯意，在密切接近之一定時
      、地持續實行之複次行為，倘依社會通念，於客觀上認為
      符合一個反覆、延續性之行為觀念者，於刑法評價上，即
      應僅成立一罪。學理上所稱「集合犯」之職業性、營業性
      或收集性等具有重複特質之犯罪均屬之，例如經營、從事
      業務、收集、販賣、製造、散布等行為概念者，皆是（最
      高法院95年度台上字第1079號判決意旨參照）。查被告販
      賣前揭商品之營業性行為，均係在密集期間內以相同之方
      式持續進行，未曾間斷，是此販賣盜版光碟之犯行，即具
      有反覆、延續實行之特徵，從而在行為概念上，縱有於拍
      賣網站上使用三個拍賣帳號進行多次販賣之舉措，仍應評
      價認係包括一罪之集合犯，自仍應論以一罪。是起訴意旨
      認被告以不同之帳號販售盜版光碟予三人，應予分論併罰
      云云，容有誤會，併此敘明。
（三）被告同時販賣2種以上之盜版視聽著作光碟，係以一販賣
      行為而侵害數著作權人（飛行公司、得利公司、逸琦公司
      ）之法益，為同種想像競合犯，應從一重處斷。
（四）量刑理由：
      爰審酌被告為圖小利，罔顧著作權人辛苦之智慧結晶，侵
      害他人之智慧創作，損及他人享有之智慧財產權，並破壞
      我國保護智慧財產權之國際形象，且前有事實欄所載之前
      案記錄，有臺灣高等法院被告前案紀錄表在卷可稽，今於
      前案緩刑期間再犯本案，本應重懲，惟念被告散布之盜版
      光碟數量尚非至鉅，且犯後坦承犯行，態度良好，並已與
      告訴人得利公司、逸琦公司、飛行公司達成和解（見100
      年度偵字第546號卷第348頁得利公司所出具之刑事撤回告
      訴狀、100年度偵字第547號卷第73頁逸琦公司所出具之撤
      回告訴狀、100年度偵字第2524號卷第69、70頁飛行公司
      所出具之和解書），徵得告訴人原諒，併參酌其生活狀況
      、犯罪之動機、目的、手段、所生危害等一切情狀，量處
      如主文所示之刑，並諭知易科罰金之折算標準。
（五）沒收部分：
      扣案如附表所示之盜版視聽著作光碟合計8片，均係被告
      違反著作權法所用之物，爰依著作權法第98條規定，不問
      屬於犯人與否，均宣告沒收。
（六）適用之法律：
      應依刑事訴訟法第273條之1第1項、第299條第1項前段，
      ，著作權法第91條之1第3項、第2項、第98條，刑法第11
      條、第55條、第41條第1項前段，判決如主文。
本案經檢察官盧慧珊到庭執行職務。
中    華    民    國   100    年    6     月    14    日
                刑事第十一庭  法官  顧正德
上正本證明與原本無異。
如不服本判決應於收受送達後10日內向本院提出上訴書狀，並應
敘述具體理由；其未敘述上訴理由者，應於上訴期間屆滿後20日
內向本院補提理由書（均須按他造當事人之人數附繕本）「切勿
逕送上級法院」。告訴人或被害人如對於本判決不服者，應具備
理由請求檢察官上訴，其上訴期間之計算係以檢察官收受判決正
本之日期為準。
                                書記官  郭錦賢
中    華    民    國   100    年    6     月    14    日
附錄本案所犯法條全文：
著作權法第91條之1
擅自以移轉所有權之方法散佈著作原件或其重製物而侵害他人之
著作財產權者，處3年以下有期徒刑、拘役，或科或併科新臺幣
五十萬元以下罰金。
明知係侵害著作財產權之重製物而散佈或意圖散佈而公開陳列或
持有者，處3年以下有期徒刑，得併科新臺幣7萬元以上75萬元以
下罰金。
犯前項之罪，其重製物為光碟者，處6月以上3年以下有期徒刑，
得併科新臺幣20萬元以上2百萬元以下罰金。但違反第87條第4款
規定輸入之光碟，不在此限。
犯前二項之罪，經供出其物品來源，因而破獲者，得減輕其刑。
附表：
 ┌──┬─────────┬──┬───────────┬───────┐
 │編號│       片名       │數量│    著作財產權人      │  專屬授權    │
 │    │                  │(片)│                      │  發行公司    │
 ├──┼─────────┼──┼───────────┼───────┤
 │1   │想飛的鋼琴少年    │1   │瑞士商MEDIA LUNA      │飛行公司      │
 │    │                  │    │ENTERTAINMENT GMBH &  │              │
 │    │                  │    │CO. K.G.              │              │
 ├──┼─────────┼──┼───────────┼───────┤
 │2   │天使之戀          │1   │日商GAGA Corporation  │逸琦公司      │
 ├──┼─────────┼──┼───────────┼───────┤
 │3   │世界八十寶藏      │1   │英商BBC Worldwide     │得利公司      │
 │    │                  │    │Limited of Media      │              │
 │    │                  │    │Centre                │              │
 ├──┼─────────┼──┼───────────┼───────┤
 │4   │原子彈轟炸廣島    │1   │同上                  │得利公司      │
 ├──┼─────────┼──┼───────────┼───────┤
 │5   │阿波羅13號        │2   │美國環球影片公司      │得利公司      │
 │    │                  │    │UNIVERSAL CITY        │              │
 │    │                  │    │STUDIONS,INC.         │              │
 ├──┼─────────┼──┼───────────┼───────┤
 │6   │聞香識女人        │1   │同上                  │得利公司      │
 │    │                  │    │                      │              │
 ├──┼─────────┼──┼───────────┼───────┤
 │7   │疤面煞星          │1   │同上                  │得利公司      │
 └──┴─────────┴──┴───────────┴───────┘